【裁判字號】    92,抗,260
【裁判日期】    921225
【裁判案由】    聲請定其應執行刑
【裁判全文】
臺灣高等法院臺南分院刑事裁定              九十二年度抗字第二六號      Ｇ
      抗  告  人  臺灣臺南地方法院檢察署檢察官
      被      告  甲  ○  ○
右抗告人因聲請定被告應執行刑案件，不服臺灣臺南地方法院中華民國九十二年七月
一日裁定（九十二年度聲字第九○一號）提起抗告，本院裁定如左：
      主      文
原裁定撤銷。
聲請駁回。
      理      由
一、抗告意旨略以：本件被告於民國（下同）八十八年五月至同年十月十三日，先後
    犯詐欺、施用第二級毒品、違反槍砲彈藥刀械管制條例、轉讓第二級毒品等五罪
    ，經臺灣臺南地方法院與臺灣高等法院臺南分院分別宣告有期徒刑四月，六月、
    一年二月併科罰金五萬元、二年六月、一年八月併科罰金六萬元確定，並經臺灣
    臺南地方法院於九十年十一月八日以九十年聲字第二○三六號裁定裁定應執行有
    期徒刑六年，併科罰金十萬元，有臺灣臺南地方法院檢察署八十九年度執他字第
    二九五四號、九十年度執更字第三七四號、九十年度執更字第二○七號、第八四
    四號、第四○三六號、第四○九九號與九十一年度執更字第一七五一號執行案卷
    與判決正本可稽，其中詐欺罪有期徒刑四月，最早於八十九年七月二十日確定，
    臺灣臺南地方法院九十一年訴字第一二四號判決被告違反槍砲彈藥刀械管制條例
    之犯罪時間（八十八年八月十七日），係在上開詐欺罪判決確定前，應與之合併
    定應執行之刑，而九十年易字第一四九一號施用第二級毒品罪，係在該詐欺罪判
    決確定後所犯（八十九年十二月三十一日前數日），即不能與上開九十一年訴字
    第一二四號違反槍砲彈藥刀械管制條例罪之宣告刑合併定其應執行之刑，原審失
    察，仍將該二罪合併定其應執行之刑，原裁定難認妥適，爰依刑事訴訟法第四百
    零三條提起抗告，請將原裁定撤銷，另為適當之裁定等語。
二、按裁判確定前犯數罪者，併合處罰之，刑法第五十條定有明文；又同法第五十三
    條規定「數罪併罰，有二裁判以上者，依第五十一條之規定，定其應執行之刑」
    ，係指同法第五十條裁判確定前犯數罪者，始有其適用。
三、經查：本件抗告人所指被告所犯施用第二級毒品罪（即原審以九十年度易字第一
    四九一號被告違反毒品危害防制條例案件，被告經判處有期徒刑十月）之判決確
    定日為九十一年三月八日；另被告所犯詐欺罪（即原審以八十九年度易字第六九
    九號受理之被告詐欺罪案件，被告經判處有期徒刑四月），最早於八十九年七月
    二十日確定，臺灣臺南地方法院九十一年訴字第一二四號判決被告違反槍砲彈藥
    刀械管制條例之犯罪時間（八十八年八月十七日），係在上開詐欺罪判決確定前
    ，應與之合併定應執行之刑，此均有本院被告全國前案紀錄表暨各該判決附卷可
    稽。然前開被告所犯施用第二級毒品罪（原審九十年易字第一四九一號），係在
    該詐欺罪判決確定後所犯（八十九年十二月三十一日前數日），即不能與上開九
    十一年訴字第一二四號違反槍砲彈藥刀械管制條例罪之宣告刑合併定其應執行之
    刑，原裁定未詳查逕就被告所犯施用第二級毒品罪（原審九十年易字第一四九一
    號）與上開九十一年訴字第一二四號違反槍砲彈藥刀械管制條例罪之宣告刑合併
    定其應執行之刑，即有可議，抗告人之抗告據此指摘原裁定不當，為有理由，應
    由本院將原裁定撤銷，並駁回抗告人於原法院對被告定應執行刑之聲請，由檢察
    官另為處理。
中    華    民    國      九十二      年      十二      月    二十五    日
                                  臺灣高等法院臺南分院刑事第三庭
                                      審判長法官  陳    義    仲
                                            法官  宋    明    蒼
                                            法官  楊    子    莊
右正本證明與原本無異。
如不服本裁定應於送達後五日內向本院提出抗告狀。
                                       法院書記官  王    全    龍
中    華    民    國      九十二      年      十二      月     三十     日


司法院資訊處製作；財團法人民間司法改革基金會備份。
